臺灣板橋地方法院交通事件裁定　　　　　　　　　　　九十三年度交聲字第八號
　　原處分機關　交通部公路總局臺北區監理所基隆監理站
　　異　議　人
　　即受處分人　乙○○
右列異議人因違反道路交通管理處罰條例案件，對於交通部公路總局臺北區監理所基
隆監理站於中華民國九十二年十二月二十六日所為之裁決（原處分案號：基監字第裁
四二－Ｃ00000000號）聲明異議，本院裁定如左：
        主  文
原處分撤銷。
乙○○不罰。
        理  由
一、原處分機關以：異議人即受處分人乙○○於民國九十二年十月二十九日上午十一
    時二十七分許，駕駛車號ＫＤ－四七七號營業貨櫃曳引車（下簡稱貨櫃車），在
    臺北縣汐止市○○路○段與汐平路之交岔路口，因紅燈左轉涉有駕車行經有燈光
    號誌管制之交叉路口闖紅燈之違規，為臺北縣政府警察局以北縣警交字第Ｃ00
    000000號舉發違反道路交通管理事件通知單當場舉發，乃依道路交通管理
    處罰條例第五十三條之規定，裁處罰鍰新臺幣三千六百元，並依同條例第六十三
    條第一項記違規點數三點之處分。
二、異議意旨略謂：異議人於九十二年十月二十七日駕駛車號ＫＤ－四七七號之四十
    尺長貨櫃車，沿臺北縣汐止市○○路由北往南方向行駛，行經大同路三段與汐平
    路有燈光號誌管制之Ｔ字型交叉路口，欲綠燈左轉汐平路，因當時汐平路上為紅
    燈，有車輛停於紅燈停止線，致異議人所駕駛四十尺長之貨櫃車無法順利左轉，
    須待汐平路轉換為綠燈而路口淨空後，始能完成左轉，詎甫左轉即遭警舉發，因
    異議人係在大同路綠燈時即已停車待左轉，並非在紅燈後始穿越停止線左轉進入
    汐平路，並無闖紅燈之違規，遽遭裁罰，實難甘服，為此聲明異議，請求撤銷原
    處分等語。
三、按汽車駕駛人，行經有燈光號誌管制之交岔路口闖紅燈者，處新臺幣一千八百元
    以上五千四百元以下罰鍰，道路交通管理處罰條例第五十三條定有明文，並得記
    違規點數三點之處分，同條例第六十三條第一項亦有明定。
四、本件異議人於九十二年十月二十七日上午十一時二十七分許，在臺北縣汐止市○
    ○路○段與汐平路之有燈光號誌管制之交岔路口，駕駛車號ＫＤ－四七七號之貨
    櫃車，在紅燈時由大同路三段左轉進入汐平路，經臺北縣政府警察局汐止分局員
    警當場掣單舉發之事實，業據異議人陳明在卷，核與證人即舉發本件違規之員警
    甲○○到庭證述之情節相符，並有北縣警交字第Ｃ00000000號舉發通知
    單一紙、臺北縣政府警察局汐止分局九十二年十一月十八日汐警交裁字第０九二
    ００四三九００號函，及九十二年十二月八日汐警交裁字第０九二００四六五四
    八號函各一紙在卷可稽，固屬實在。雖交通警員掣單舉發違反道路交通管理處罰
    條例所列之違規事實，本質上為行政處分，係公務員基於職務上權力，依法就特
    定之具體事件所為具有公法上效果之單方行政行為，基於公務員為公法上行為具
    有公信力之原則，該行政處分當可被推定為真正，但本院仍應調查相關事證，以
    為判斷。訊據異議人於本院調查時，堅決否認有在紅燈亮起後，仍通過停止線違
    規左轉，並以前詞置辯。經查，證人即查獲之警員甲○○於本院調查時證稱：該
    處紅綠燈是三個燈號，自上午九時起至下午四時止可以左轉。當時我人在汐平路
    口執勤，汐平路是綠燈，大同路就是紅燈。我看到異議人從大同路左轉，當天我
    看到我們是綠燈，所以判斷他是闖紅燈，至於異議人之前是否有在道路中央暫停
    待轉，以我當時站立的位置看不到。該路口若係二十尺之貨櫃車可以一次左轉成
    功，但異議人所駕駛之四十尺貨櫃車，沒有辦法一次左轉，因為當時紅燈已亮起
    約一陣子異議人才轉過來，所以判斷他闖紅燈等語。是依上開證詞，本件警員舉
    發違規當時所站立之位置，並無法目擊異議人是否於綠燈時即已進入路口待轉，
    而僅以當時紅燈已亮起若干時間後，始見異議人左轉之情形，進而推測異議人有
    闖紅燈之違規事實，自不得僅以警員之證詞遽為不利異議人之認定。次查，異議
    人所駕駛之貨櫃車（含附掛之拖板）約四十尺長，該長度之車輛無法在前揭路口
    一次左轉成功，已為證人證述在卷。則衡諸當地擁擠之路況，在大同路紅燈亮起
    時，汐平路車輛隨即因綠燈而駛出，異議人若非在之前即已暫停路中等候，實難
    在紅燈亮起時，即順利穿越汐平路駛出之車陣順利左轉。是異議人所辯，伊通過
    時是綠燈，打左轉燈，對向的車道是綠燈，一直有車過來，伊停在路中央，無法
    馬上轉過來，等到（大同路）紅燈時，對向車停下來，並待汐平路轉換為綠燈，
    路口淨空，才能完成左轉等語，應為可信之詞。本件異議人既已提出舉發違規時
    不可歸責之合理說明，復無法排除因員警所處位置看不到異議人有闖紅燈之違規
    事實，而有誤判之可能性，原處分機關未及審酌上開證據資料，逕為裁罰，即有
    未洽。此外，本院復查無其他證據可認異議人涉有本件闖紅燈之違規情事，異議
    為有理由，應由本院將原處分撤銷，另為不罰之諭知。至異議人在左轉前有無在
    禁止臨時停車之黃網線區暫停，此舉是否違反其他交通安全規則，因已逾三個月
    舉發期限，且非原處分之範圍，本院自無庸處理，併此敘明。
據上論斷，應依道路交通管理處罰條例第八十七條第二項，道路交通案件處理辦法第
二十條前段，裁定如主文。
中　　　華　　　民　　　國　　九十三　　年　　　五　　　月　　二十五　　日
                                      臺灣板橋地方法院交通法庭
                                          法　官  鄭  水  銓
右正本證明與原本無異。
如不服本裁定應於送達後五日內向本院提出抗告狀。
    　　　                                書記官  陳　淑　芳
中　　　華　　　民　　　國　　九十三　　年　　　五　　　月　　二十五　　日
